【裁判字號】    97,審消債清,128
【裁判日期】    970926
【裁判案由】    聲請清算程序
【裁判全文】
臺灣高雄地方法院民事裁定         97年度審消債清字第128號
聲  請  人  甲○○
代  理  人  唐國盛律師
上列當事人聲請消費者債務清理事件，本院裁定如下：
    主  文
聲請人應於本裁定送達後十四日內，補提如附表所示之證明文件
到院。
    理  由
一、按債務人對於金融機構因消費借貸、自用住宅借款、信用卡
    或現金卡契約而負債務，在聲請更生或清算前，應提出債權
    人清冊，以書面向最大債權金融機構請求協商債務清償方案
    並表明共同協商之意旨；聲請人聲請清算時，應提出財產及
    收入狀況說明書及其債權人、債務人清冊，財產狀況及收入
    說明書，應表明收入及必要支出之數額、原因及種類及依法
    應受債務人扶養之人，並提出證明文件，消費者債務清理條
    例（下稱本條例）第81條第1 項及第4 項分別定有明文。次
    按聲請更生或清算不合程式或不備其他要件者，法院應以裁
    定駁回之，但其情形可以補正者，法院應定期間先命補正，
    亦為同條例第8 條所明定。
二、查本件聲請人向本院聲請清算，雖主張：其有不能清償債務
    情事，前已提出債權人清冊，以書面向最大債權金融機構請
    求共同協商債務清償方案，協商成立，惟因不可歸責於聲請
    人之事由致履行原協商內容顯有重大困難；且於本條例施行
    後曾發函向最大債權金融機構請求協商，逾30日不開始協商
    ，復未經法院裁定開始清算程序或宣告破產，爰請求准予清
    算等語。
三、經查：聲請人雖曾依照中華民國銀行公會會員辦理消費金融
    案件無擔保債務協商機制與金融機構成立協商，然新加坡商
    星展銀行股份有限公司（原寶華商業銀行股份有限公司，下
    稱星展銀行）車貸債權未參與該次協商；又聲請人雖曾於97
    年7 月29日發函予日盛國際商業銀行股份有限公司請求協商
    債務，惟並未依金融機構債務協商機制規定檢附所有資料申
    請，是本件聲請人聲請清算，顯未遵循本條例第151 條第1
    項規定對於金融機構因消費借貸、自用住宅借款、信用卡或
    現金卡契約所負債務與全體債權金融機構先行債務協商機制
    。依上開說明，其聲請不合程式，爰定期命聲請人於消費者
    債務清理條例施行後，依金融機構債務協商機制規定檢附資
    料向最大債權金融機構請求協商債務清償方案並表明共同協
    商之意旨，並補提如附表所示證明文件及其他關係文件到院
    ，如逾期未補正，則駁回其清算聲請。
附表：
1.提出於消費者債務清理條例施行後，聲請人向最大債權金融機
  構檢附下列資料：(1)前置協商申請書正本(2)身份證正反面影本
  (3)前置協商申請人財產及收支狀況說明書正本(4)債權人清冊（
  檢附向財團法人金融聯合徵信中心申請金融機構債權人清冊正
  本）(5)近2 年度綜合所得資料清冊及最近1 個月核發之財產資
  料清單(6)近3 個月薪資證明文件(7)勞工保險被保險人投保資料
  表及明細正本（如無投保則無須提供）申請協商之證明文件（
  須提出全部申請資料及最大債權金融機構收受之證明）。
2.上開申請協商成立或不成立之證明文件（例如最大債權金融機
  構於聲請人申請協商後30日不開始協商，或自開始協商之翌日
  起逾90日協商不成立，或拒絕協商而退件，本項證明文件如於
  14日內無法提出請先補正附表其餘證明文件）。
3.支出必要費用之證明文件（須提出收據及明細）。
4.其餘因不可歸責於己之事由致履行協商顯有重大困難之相關證
  明文件 (如失業、生病等)。
5.由聲請人繳納保險費之完整保險契約（需有記載保險期間及保
  險金額）。
6.聲請人聲請前2 年（即自95年9 月19日起至97年9 月18日止）
  之財產變動狀況：包含就不動產、動產所為之所有有償（買賣
  、互易、設定抵押權等）、無償（贈與、第三人清償等）行為
  所生之財產變動；倘於該段期間曾經取得或喪失不動產所有權
  ，應詳為標明不動產之座落地號、建號及其取得或出售之對價
  （買賣契約等）相關資料。
7.請說明聲請人及受扶養人是否有領取低收入戶補助、教育補助
  、房租補助、失業給付或其他津貼或補助，其期間及領取總金
  額，並提出領取補助款之存摺等證明文件。
8.96年度薪資扣繳憑單。
中    華    民    國    97    年    9     月    26    日
              民事第一庭    法      官  朱玲瑤
上為正本係照原本作成
本件不得抗告
中    華    民    國    97    年    9     月    26    日
                            書  記  官  陳心儀


司法院資訊處製作；財團法人民間司法改革基金會備份。
